# 可变回报

提问人：andylanok 时间：2014-08-05 12:45:57
陈版，请教关于合并报表准则中，关于控制的界定，其中提到“可变回报”一词，如果母公司投资的子公司，子公司的净利润是一个保底收益，同时，超额收益要奖励给管理层。请问这个子公司能否作为合并报表的子公司，即其实现的利润是否为可变回报？

回答人：chenyiwei
仅仅就“可变回报”这一条而言，有时看似固定的回报也可能是可变回报。新修订的合并报表准则对“可变回报”做广义理解。 投资方在评价其享有被投资方的回报是否可变以及可变的程度时，需基于合同安排的实质，而不是法律形式。看似是固定回报的回报实际上也可能是可变回报。投资方持有固定利息的债券投资时，由于债券存在违约风险，投资方需承担被投资方不履约而产生的信用风险，因此新合并报表准则认为投资方享有的固定利息回报是一种变动回报。又如，投资方管理被投资方资产而获得的固定管理费也是一种变动回报，投资方是否能获得此回报依赖于被投资方是否能够获得足够的收益以支付该固定管理费。 相反地，因为投资方不能承担信用风险或绩效风险，预先收取的不可退还费用可能被认定为固定回报。
当然，仅仅根据享有可变回报是不足以判断存在控制的，还要看另两个要素是否同时存在。